# 软件著作权确认无形资产的账务处理办法

提问人：lambeka 时间：2017-05-10 13:02:25
请教陈版，现在软件行业内对于资本化的软件著作权，版本之间的更替，应如何核算，例如：A公司拟一年内对产品更新 2 个版本或不定期更新版本，在新版本出来后，旧版本可能会停用也可能不停用，新版本是在旧版本的基础上添加或者更新部分功能，现在A公司对历史上形成的各个版本均挂账无形资产，请问陈版： 1 、在新版本发布之后，旧版本形成的无形资产应遵照何种原则进行出来？
公司研发的主要项目为电脑操作系统、但不会形成像微软XP、windows7等在市面上同时存在的较为成型的版本，在新版本出来之后会对已销售的旧版本进行升级?2、在对原版本进行升级更新的过程，是否基本可以判定为符合无形资产资本化的条件，在旧版本已经产生收益的情况之下。

回答人：chenyiwei
这个问题似乎没有统一的做法。个人理解，对此类新旧版本有继承关系的情形，如果新版本推出后旧版本就停止销售，而虽然新版本是建立在旧版本基础上的，但因为无法合理确定旧版本的无形资产余额中哪些与新版本存在关联，因此比较谨慎的做法是在旧版本停止销售时，将旧版本对应的无形资产账面余额全部予以转销处理，账面上的无形资产余额只保留目前销售中的新版本的资本化开发支出。当新版本推出，旧版本不再主推时，就应考虑其对应的无形资产账面价值的减值和核销等问题。